【裁判字號】    96,破抗,96
【裁判日期】    970215
【裁判案由】    宣告破產
【裁判全文】
臺灣高等法院高雄分院民事裁定          96年度破抗字第96號
再抗告人    甲○○
代 理 人    陳水聰律師
上列再抗告人因聲請宣告破產事件，對於中華民國97年1 月7 日
本院96年度破抗字第96號所為裁定再為抗告，本院裁定如下：
    主  文
再抗告駁回。
再抗告訴訟費用由再抗告人負擔。
    理  由
一、再抗告意旨略以：抗告人因為創業失敗，才會積欠債務，並
    非是蓄意奢侈揮霍所致，再抗告人負債總額已超過資產甚多
    ，已符合破產要件，並有宣告破產之必要。原審駁回抗告人
    之聲請破產宣告，無非以：抗告人尚有工作能力日後仍有收
    入，且抗告人曾與債權人協商嗣後故不履行云云，惟(一)再抗
    告人只能從事基礎之勞力工作，收入有限，須養家活口，所
    得也只能勉強溫飽而已，根本連還利息一、二成都不夠，再
    者，再抗告人將來有無工作能力或薪資未來有無增加之可能
    ，尚非聲請宣告破產之法定障礙事項，原審法院徒以再抗告
    人尚有工作能力，即認再抗告人不符聲請宣告破產要件，自
    屬適用法規顯有錯誤，且所涉及之法律見解有原則上重要性
    。(二)再者，是否有與債權人協商，亦只是行政方面事項而已
    ，並非司法上法律所規定破產宣告之必要條件，自不得違法
    將之引用為宣告破產之障礙事項，何況所謂協商，實際上乃
    是只有債權人單方面強勢主導，債務人只能被動表示接受或
    不接受而已，根本稱不上是公平合理之協商。(三)債務人現有
    之財產，均未有別除權存在，而為普通財產者有250,000 元
    可充作破產財團，應符合宣告破產之要件，惟原審竟駁回抗
    告人之聲請，顯有違誤，綜上，本件所涉及之法律見解明顯
    具有原則上之重要性存在，爰求廢棄原裁定。
二、按破產事件對於抗告法院所為抗告有無理由之裁定再為抗告
    ，僅得以其適用法規顯有錯誤為理由，並經原法院之許可；
    該項許可，以原裁定所涉及之法律見解具有原則上重要性者
    為限，此觀破產法第5 條準用民事訴訟法第486 條第4 項、
    第5 項之規定自明。查本件維持第一審法院駁回抗告人破產
    之聲請，係參酌債權人意見、消費情節、抗告人之工作能力
    、年齡、身體狀況，及曾經與債權人合意清償計劃、抗告人
    經通知不到庭，消極妨礙法院之調查諸情狀，綜合判斷，認
    客觀上不能認抗告人不能清償債務，且亦有故意過大消費、
    非誠信等情形，而駁回其抗告。再為抗告意旨徒就上開本院
    之事實認定為指摘，與適用法規是否顯有錯誤無涉。另其引
    用本院及最高法院之他案件為佐，亦與本件事實有異。抗告
    人所引用媒體他事件之報導，亦無涉及之法律見解具有原則
    上重要性之情事。從而其再為抗告不應許可，應予駁回。爰
    依破產法第5 條、第495 條之1 第1 項、第449 條第1 項、
    第95條、第78條，裁定如主文。
中    華    民    國    97    年    2     月    15    日
                              民事第六庭
                                  審判長法官  許明進
                                  法      官  徐文祥
                                  法      官  張明振
以上正本證明與原本無異。
如不服本裁定應於送達後10日內向本院提出抗告狀 (並按他造
當事人之人數附繕本)， 並繳納抗告費新台幣1,000 元。
中    華    民    國    97    年    2     月    18    日
                                書  記  官  黃琳群
                                                      q


司法院資訊處製作；財團法人民間司法改革基金會備份。
